臺灣高等法院刑事判決
109年度上訴字第4193號
上  訴  人  臺灣新竹地方檢察署檢察官
上  訴  人  
即  被  告  周承廣




選任辯護人  陳詩文律師
            林羿樺律師
送達代收人  黃淑娥
上  訴  人  
即  被  告  彭宏揚



選任辯護人  黃敬唐律師
            劉尹惠律師
送達代收人  徐佳資
被      告  許竣景



選任辯護人  許民憲律師
上列上訴人因被告殺人未遂等案件，不服臺灣新竹地方法院108
年度原訴字第25號，中華民國109年8月25日第一審判決（起訴案
號：臺灣新竹地方檢察署107年度偵字第4816號、第5139號、第9
053號、第9577號、第9578號、107年度少連偵字第102號、第105
 號），提起上訴，本院判決如下：
    主  文
原判決關於辛○○所犯附表編號5、7-1至7-3部分及定執行刑部分
均撤銷。
辛○○犯附表編號5、7-1至7-3「罪名及宣告刑」欄所示之罪，各
處附表編號5、7-1至7-3「罪名及宣告刑」欄所示之刑及沒收。
其他上訴駁回。
辛○○上開撤銷改判部分及上訴駁回部分所處不得易科罰金之刑，
應執行有期徒刑陸年陸月。
    事  實
一、辛○○（綽號「揚子」）因懷疑丙○在職場與其妻李珮綾（原
    名李偉蓮）有口角糾紛而心生不滿，竟與林德輝（另案審理
    中）、庚○○、葉耀隆(均經原審判決有罪確定)及其餘姓名年
    籍不詳之成年男子10人基於強制、毀損之犯意聯絡，於民國
    107年3月11日22時10分許，由辛○○駕駛車牌號碼000-0000號
    自小客車、庚○○駕駛車牌號碼000-0000號自用小客車、林德
    輝駕駛車牌號碼000-0000號自用小客車、葉耀隆駕駛車牌號
    碼000-0000號自小客車分別搭載上述男子，並由辛○○提供刀
    械、棍棒及白色熱熔膠條等物，在新竹市○區○○○○○街0號前
    ，先以前開4台車堵住乙○○所駕駛、搭載丙○、壬○○、甲○○、
    癸○○之車牌號碼000-0000號自用小客車之強暴方式，妨害乙○○等人自由離去權利之行使。丙○見狀即獨自下車理論，辛○○、林德輝、庚○○、葉耀隆及姓名年籍不詳之成年男子10人
    即分持前開刀械、棍棒及白色熱熔膠條等工具，共同劈砍、
    毆打丙○及尚在上開車牌號碼000-0000號自用小客車上之乙○○、壬○○，致乙○○受有左側臉、耳部刀傷及瘀傷等傷害（傷
    害乙○○部分未據告訴）、壬○○受有頭部紅腫之傷害（傷害壬○○部分業經撤回告訴，爰不另為不受理之諭知，詳後述），
    並分持上開棍棒、白色熱熔膠條敲打上開車牌號碼000-0000
    號自用小客車，使該自小客車之車身板金凹陷、擋風玻璃及
    車窗玻璃破裂、粉碎，致令不堪使用，足以生損害於乙○○。
    乙○○為防免遭受嚴重傷害，隨即駕駛該車搭載壬○○、甲○○、
    癸○○突圍離去。林德輝等人見狀，分持前開刀械等工具共同
    劈砍、毆打丙○，致丙○受有頭部外傷、頭皮、左側後頸部多
    處撕脫傷、撕裂傷、左側耳部撕裂傷、左側大腿深層撕裂傷
    合併肌肉斷裂合併頭頂部骨折、失血性休克等傷害（傷害丙○部分業經撤回告訴，爰不另為不受理之諭知，詳後述）。
二、辛○○自106年9月至11月起，陸續借款共計新臺幣（下同）3
    、4萬元予戊○○後，因戊○○無力償債，竟與姓名年籍不詳之
    成年男子2人基於強制之犯意聯絡，於107年2月底或3 月初
    某日，由辛○○及姓名年籍不詳之成年男子2人與戊○○相約在
    新竹市中正路之空軍醫院對面之7-11便利超商洽談債務事宜
    ，並共同強行將戊○○所有之車牌號碼000-0000號自用小客車
    駛離作為擔保之強暴方式，妨害戊○○自由駕駛該車權利之行
    使。又因辛○○有前開借款3、4萬元予戊○○，丁○○（綽號「阿
    廣」、「廣哥」）亦有借款5、6萬元予戊○○，戊○○積欠丁○○
    、辛○○共計91,800元，嗣丁○○、辛○○因遍尋不著戊○○，且戊○○蓄意逃避丁○○、辛○○，遂委由戊○○之友人即姓名年籍不詳
    、綽號「明安」之成年男子以私人名義撥打電話將戊○○約出
    ，丁○○、辛○○、林德輝、庚○○及姓名年籍不詳之成年男子10
    人基於剝奪行動自由及意圖為自己不法所有而恐嚇取財之犯
    意聯絡，於107年3月29日0時30分許，由辛○○駕駛車牌號碼0
    00-0000號自用小客車、庚○○駕駛車牌號碼000-0000號自用
    小客車搭載林德輝至新竹市東區忠孝路與東園街之統一超商
    前埋伏準備圍堵及強押戊○○，待戊○○駕駛之車牌號碼0000-0
    0號自用小客車駛至，發現後方辛○○駕駛前開自用小客車趨
    近，欲加速駛離現場，詎庚○○即駕駛前開自用小客車自旁衝
    出衝撞戊○○駕駛之上開自用小客車，致該自用小客車板金凹
    陷、右後視鏡損壞，致令不堪使用，足生損害於戊○○（毀損
    部分業經撤回告訴，爰不另為不受理之諭知，詳後述）。戊○○見狀立即棄車跑步逃逸，並於同日1時25分許逃至新竹市
    警察局第二分局東勢派出所求援，辛○○、庚○○、林德輝亦尾
    隨至東勢派出所，丁○○到場後喝令戊○○稱：「你要這樣玩是
    嗎？」等語，丁○○等人即令戊○○隨同前往解決債務問題，丁○○先行離開前往其等位於新竹縣○○市○○路0段000巷00號旁鐵
    皮屋之據點等候，戊○○因心生恐懼，旋即電請其兄己○○到場
    協助，並告以遭人討債開車衝撞及欲押人之事，己○○旋於同
    日3時許駕車抵達新竹市警察局第二分局東勢派出所。戊○○
    等人於同日3時55分許離開該派出所後，辛○○即令戊○○、己○○同去上址鐵皮屋與丁○○談論債務清償事宜，並命庚○○駕駛
    己○○駕駛之前開自小客車搭載戊○○、己○○，林德輝亦同車控
    制，以此方式剝奪戊○○、己○○之行動自由。嗣於同日4時許
    後不詳時間，庚○○駕駛前開自用小客車與林德輝、戊○○、己○○抵達上開鐵皮屋，辛○○亦自行駕駛前開車牌號碼000-0000
    號自用小客車抵達，丁○○、辛○○、林德輝、庚○○及姓名年籍
    不詳之成年男子10人明知戊○○積欠之借款僅91,800元，己○○
    並未積欠丁○○債務，先由丁○○取出事前預備之空白本票向戊○○、己○○恫稱：「找你很久這些兄弟都要交代，所有事情以
    30萬元處理，如果不願意簽30萬元本票，現在就可以離開」
    等語，暗指若戊○○、己○○拒簽本票即不可能自由離開，並當
    場自椅墊下取出前開開山刀交予林德輝，林德輝取刀後則與
    在場姓名年籍不詳之成年男子3、4人至屋外等候，作勢恐嚇
    戊○○、己○○，以阻止戊○○、己○○離開，致戊○○、己○○心生畏
    懼，2人雖猶豫10餘分鐘，戊○○仍因此簽發面額30萬元之本
    票1紙，己○○並在該本票背面背書。辛○○並要求戊○○於「汽
    車使用證明」上簽名，同意修復車牌號碼000-0000號自用小
    客車之損害，並於修復期間同意庚○○使用先前戊○○遭強取之
    前開車牌號碼000-0000號自用小客車，並由己○○簽名見證，
    作為其先前強制取走戊○○前開車牌號碼000-0000號自用小客
    車之脫罪證明。戊○○、己○○於同日4時許後不詳時間於上開
    本票、汽車使用證明簽名後，丁○○等人始同意戊○○、己○○離
    去而獲釋。
三、辛○○知悉愷他命係毒品危害防制條例所列管之第三級毒品，
    未經許可不得販賣，竟基於販賣第三級毒品以營利之犯意，
    於附表編號5、7-1至7-3、9至12所示之時間、地點，單獨販
    賣愷他命予購買者(販賣時間、地點、購買者、毒品數量、
    交易金額均如附表編號5、7-1至7-3、9至12所示)，以牟取
    不法利益。又分別夥同少年劉○恩、謝○恩（分別於90年4月
    、90年10月生，姓名年籍均詳卷，另經原審少年法庭判決確
    定），基於販賣第三級毒品以營利之犯意聯絡，於附表編號
    1-1至4-2、6-1至6-4、8-1、8-2所示之時間、地點，共同販
    賣愷他命予購買者(販賣時間、地點、購買者、毒品數量、
    交易金額均如附表編號1-1至4-2、6-1至6-4、8-1、8-2所示
    )，以牟取不法利益。
四、丁○○知悉愷他命係毒品危害防制條例所列管之第三級毒品，
    不得非法持有純質淨重5公克以上，竟基於持有第三級毒品
    純質淨重5公克以上之犯意，於107年4月28日23時許，在新
    竹市經國路1段大菜市場附近之秘密酒店（現為獅子王KTV）
    內，以6萬元之價格，向姓名年籍不詳、綽號「阿咪」之成
    年男子購買愷他命3包（驗前總純質淨重96.40公克）而持有
    之。嗣於107年4月30日18時40分許，經警持搜索票在上址鐵
    皮屋內執行搜索後，扣得前開愷他命3包。
    理  由
壹、有罪部分
一、上訴人即被告丁○○就事實二、四(即原判決事實六)部分提起
    上訴，上訴人即被告辛○○就事實一、二、三(即原判決事實
    四)部分提起上訴，本院自得就此部分審理。至原判決事實
    三、五部分，未據被告庚○○或檢察官提起上訴，此部分並非
    本院審理範圍，合先敘明。
二、本案作為認定事實所引用被告以外之人於審判外之供述證據
    ，均未經當事人及辯護人於言詞辯論終結前聲明異議，本院
    審酌各該證據資料製作時之情況，亦無違法不當及證明力明
    顯過低之瑕疵，依刑事訴訟法第159條之5規定，認均有證據
    能力。
三、得心證之理由
  ㈠事實一部分
    此部分事實，業據被告辛○○於原審及本院審理中坦承不諱(
    原審卷二第481頁，本院卷第333頁)，核與被告庚○○、葉耀
    隆於原審審理中之供述相符（原審卷二第481頁），並經證
    人即告訴人丙○、壬○○、乙○○、證人即被害人甲○○、癸○○、
    證人李偉蓮分別於警詢及偵查中證述明確（他字第1270號卷
    第6至8、15、16、18至21、23、24、26、27、106、107、26
    8、269、271、272頁，偵字第4816號卷一第364至367頁），
    復有告訴人丙○之新竹馬偕紀念醫院普通診斷證明書（他字
    第1270號卷第13頁）、車牌號碼000-0000號自用小客車之車
    輛詳細資料報表（他字第1270號卷第28頁）、告訴人丙○受
    傷之現場照片（他字第1270號卷第29、30頁）、107年3月11
    日監視器錄影擷取照片（他字第1270號卷第31至36頁）、告
    訴人乙○○之新竹馬偕紀念醫院急診病歷（含檢傷照片）（他
    字第1270號卷第67至71頁）、告訴人壬○○之新竹馬偕紀念醫
    院急診病歷（含檢傷照片）（他字第1270號卷第72至74頁）
    、告訴人丙○受傷現場手繪圖（他字第1270號卷第121頁）、
    車牌號碼000-0000號自用小客車遭毀損照片（他字第1270號
    卷第129頁反面至131頁）、車牌號碼000-0000號租賃小客車
    之車輛詳細資料報表（聲拘字第51號卷第48頁）、車牌號碼
    000-0000號自用小客車之車輛詳細資料報表（聲拘字第51號
    卷第49頁）、車牌號碼000-0000號自用小客車之車輛詳細資
    料報表（聲拘字第51號卷第50頁）、車牌號碼000-0000號自
    用小客車之車輛詳細資料報表（聲拘字第51號卷第51頁）、
    扣案物照片（偵字第4816號卷一第63頁）附卷可參，足見被
    告辛○○上開任意性自白核與事實相符，堪予採信。
  ㈡事實二部分
  ⒈此部分事實，業據被告辛○○於原審及本院審理中坦承不諱（
    原審卷二第481頁，本院卷第333頁），核與被告庚○○於原審
    審理中之供述相符（原審卷二第481頁），並經證人即告訴
    人戊○○、己○○於警詢及偵查中證述明確（他字第1270號卷第
    40至43、52至54、275至278頁），復有告訴人戊○○簽發之30
    萬元本票照片（他字第1270號卷第46頁）、汽車使用證明影
    本（他字第1270號卷第46頁反面）、道路交通事故調查報告
    表影本（他字第1270號卷第47頁）、道路交通事故現場圖影
    本（他字第1270號卷第47頁反面）、車牌號碼0000-00、AKL
    -0019號自用小客車車損照片（他字第1270號卷第48至51頁
    ）、107年3月29日監視器擷取照片（他字第1270號卷第94至
    97、143至146頁）、告訴人戊○○簽立本票之工寮現場蒐證照
    片（聲拘字第51號卷第123至128頁）附卷可參，足見被告辛○○上開任意性自白核與事實相符，堪予採信。
　⒉被告丁○○固坦承有剝奪行動自由犯行及恐嚇告訴人戊○○、己○○之事實，惟否認有何恐嚇取財犯行，辯稱：本票金額30萬
    元是戊○○欠款金額及戊○○開車撞擊庚○○之修車費用，是戊○○
    、己○○同意賠償車損，我沒有不法所有意圖等語。經查：
　⑴證人即告訴人戊○○於警詢中證稱：我於106年4月底開始向丁○○借錢，總共借款91,800元，107年03月29日0時30分許，我
    駕車在新竹市忠孝路與光復路2段口7-11超商旁停車場準備
    停車時，看到辛○○所駕駛的黑色賓士自用小客車從我後面開
    過來，我怕他們會對我不利，所以就加油想要逃離，但旁邊
    有1部白色自用小客車從一旁衝出來撞我並在後方追我...後
    來我和己○○被丁○○等人押到新竹縣芎林鄉一處以貨櫃搭建的
    辦公室，丁○○問我差他的錢要怎麼處理，就拿出1本本票單
    據，要我們簽名開1張30萬元本票，所有事情就以這30萬元
    處理掉（包含他們攔我時撞壞的白色自用小客車維修費用）
    ，丁○○說因為他的兄弟們找我很久了，也花了很多時間精力
    ，要給他們一個交代，所以才要求我們簽立30萬元的本票來
    處理這些事情，我們當下在猶豫要不要簽這張本票，他就說
    如果我們不願意處理這30萬元，可以直接走出去，講完他就
    從他坐的椅子下面拿出1把開山刀交給他旁邊的小弟，小弟
    將刀接手之後就有4個人到辦公室外面空地等我們，我們見
    狀會有生命危險，並覺得已遭到逼迫，在不得已狀況下，才
    簽下那張本票，然後對方就讓我們離開等語(他字第1270號
    卷第40至43頁)；於偵查中證稱：我於106年4月底開始跟丁○○借錢，共借91,800元，107年農曆過年前，丁○○小弟「揚子
    」打給我跟我要錢，我跟他說沒有錢無法處理，過年後「揚
    子」又打給我，跟我約在空軍醫院對面的超商講事情，我到
    場時，「揚子」說欠「廣哥」的錢沒有錢的話就要將我車子
    拉走，我沒有辦法，因為他們人多，車子就被他們拿走了，
    後來發生爭執，他們用車來夾我，我害怕而衝出去時，突然
    與他們衝出來的車子發生碰撞，他們要我將他們的車處理好
    ，就要我簽「汽車使用證明」，是事後簽本票那天逼我們寫
    的等語(他字第1270號卷第275至276頁)。　　
　⑵證人即告訴人己○○於警詢中證述：107年3月29日2時許，我接
    獲戊○○撥電話給我，跟我說他開車在新竹市忠孝路與光復路
    2段口旁邊7-11超商旁停車場被跟他要債的一群男子開車衝
    撞要押他，導致車子前方水箱破損，他發覺不對勁開車跑走
    ，後來到派出所報案，他跟警察說有人要打他，並說對方在
    外面等他，我聽到後就開車到警察局，對方跟我說叫我陪戊○○去找他大哥，我就答應，跟著一起到芎林他們聚集的地方
    ，到達後進入貨櫃屋辦公室内，「阿廣」問我跟戊○○差他的
    錢要怎麼處理，他就拿出1本本票單據，要我們簽名開1張30
    萬元本票，然後所有事情就以這30萬元處理掉，我們當下在
    猶豫要不要簽這張本票，他就說如果我們不願意跟他處理這
    30萬元，可以直接走出去，講完他就從他坐的椅子下面拿出
    1把開山刀交給他旁邊的小弟，小弟將刀接手之後就有4個人
    到辦公室外面空地等我們，我們見狀會有生命危險，並覺得
    已遭到逼迫，在不得已狀況下，我跟戊○○才簽下那張本票，
    對方就讓我們離開，該筆債務原金額是91,800元，我不知道
    對方為何要強迫我們簽下30萬元本票等語(他字第1270號卷
    第52至55頁)；於偵查中證述：我於107年3月29日2時許接到
    戊○○的電話，他說他被對方在忠孝路跟光復路的7-11後方停
    車場逮到，用車撞他，他開車去警察局附近，下車跑到派出
    所，我就從公司趕去派出所，有人在警局門口跟我說，叫我
    把車給他小弟開，要我坐旁邊跟著回去找大哥好好講，之後
    我和戊○○就上車跟他們去芎林鐵皮屋，我進到裡面時才知道
    丁○○是大哥，問我們要如何處理，並拿1本本票出來要我們
    簽，他說小弟這麼多也折騰這麼多，要30萬元解決，我不敢
    問，但我知道戊○○只有欠9萬多元，我們在猶豫，丁○○就從
    椅子下拿刀出來交給旁邊小弟，他說如果不處理也可以走，
    當時我看到1把刀就知道沒處理走出去一定會有事情，戊○○
    就簽，丁○○叫我在本票後簽名當保人，我會簽本票是因為他
    用恐嚇手段脅迫等語(他字第1270號卷第277頁)。
　⑶由證人即告訴人戊○○、己○○之證述可知，告訴人戊○○積欠被
    告丁○○之金額為91,800元，至被告庚○○所駕駛車輛毀損一事
    ，係因被告庚○○駕車主動撞擊告訴人戊○○之車輛，而非告訴
    人戊○○自行駕車撞擊被告庚○○之車輛，告訴人戊○○對於被告
    庚○○車輛毀損一事自不負有損害賠償責任，告訴人戊○○、己○○係因遭被告丁○○拿刀恐嚇，心生畏懼，於遭脅迫下始同意
    簽立30萬元之本票及背書，難認告訴人戊○○、己○○係基於自
    願性同意負擔被告庚○○之車損費用，則被告丁○○明知告訴人
    戊○○積欠被告丁○○之金額為91,800元，法律上並無義務支付
    被告庚○○之車損費用，卻以恐嚇方式脅迫告訴人戊○○、己○○
    簽立30萬元之本票及背書，堪認其就超過91,800元之金額部
    分確有不法所有意圖，其有恐嚇取財犯行甚明。
　⑷證人即告訴人己○○固於本院審理中證稱：107年3月29日4 時
    左右，我有用車載戊○○去新竹縣○○市○○路0段000巷00號旁的
    鐵皮屋找丁○○協商債務，戊○○欠丁○○、辛○○共9萬多元，另
    外還有協商撞車事宜，是戊○○撞庚○○的車，戊○○要賠償他們
    ，我和戊○○有同意暫估20萬元，戊○○有簽30萬元本票，我在
    後面背書，這張本票是要處理積欠債務10萬元及修車費暫估
    20萬元等語(本院卷第533至536頁)，與其於警詢及偵查中所
    述不符。然其於本院審理中亦證述：我於警詢及偵查中所述
    係依照記憶據實陳述，我當時說是因為被告丁○○用恐嚇手段
    才簽本票一情實在，我已經與丁○○、辛○○、庚○○達成和解，
    不想追究他們的刑事責任等語(本院卷第540、541頁)，堪認
    證人即告訴人己○○於警詢及偵查中所述告訴人戊○○係遭人開
    車撞擊，其與告訴人戊○○因遭被告丁○○拿刀恐嚇而被迫簽立
    30萬元本票及背書等情，應屬實在，至其嗣後於本院審理中
    翻異前詞，無非係因業已與被告丁○○達成和解，不願追究被
    告丁○○之刑事責任，而為迴護被告丁○○之詞，不足採信。　
  ㈢事實三部分
  ⒈此部分事實，業據被告辛○○於原審及本院審理中坦承不諱（
    原審卷二第481頁，本院卷第333頁），並有附表「證據名稱
    及卷頁」欄所示之證據存卷可查，足徵被告辛○○前開任意性
    自白核與事實相符，堪予採信。
　⒉販賣毒品係違法行為，非可公然為之，且有其獨特之販售通
    路及管道，復無公定價格，容易增減分裝之份量，而每次買
    賣之價量，可能隨時依雙方關係深淺、資力、需求量及對行
    情之認知、毒品純度、來源是否充裕、查緝鬆嚴、購買者被
    查獲時供述購買對象之可能風險評估等，而異其標準，非可
    一概而論。而近年來政府為杜絕毒品之氾濫，對於查緝施用
    及販賣毒品之工作，無不嚴加執行，販賣毒品又係重罪，依
    一般經驗法則，販賣毒品者鋌而走險，苟非意在營利，所為
    何來？若無利可圖，衡情應無甘冒持有毒品遭查獲之極大風
    險，平白無端提供毒品之理。被告辛○○出售愷他命之對價如
    附表「交易金額/犯罪所得」欄所示，且其於警詢中自承：
    劉○恩、謝○恩幫我販賣毒品遭警察查獲前，我有獲利約1至2
    萬元等語（偵字第4816號卷二第79頁反面），足見其確有以
    出售愷他命賺取差價牟利營利之意圖。
　⒊起訴書雖未記載被告辛○○各次販賣愷他命之重量，惟被告辛○○於警詢中自承：愷他命1小包約1公克等語（偵字第4816號
    卷二第79頁），故以愷他命1包為1公克認定被告辛○○各次販
    賣愷他命之重量；又起訴書雖記載附表一編號1-1之交易地
    點為新竹市竹中口關東橋附近，惟證人謝○恩於偵查中證稱
    ：該次交易地點在新竹鎮竹東鎮竹中口附近萊爾富便利超商
    等語（偵字第4816號卷一第403頁），是就起訴書前開部分
    記載，均予以補充、更正。
  ⒋起訴書固記載被告辛○○就附表編號5、7-1至7-3部分係與少年
    劉○恩共犯，惟此為被告辛○○所否認。觀諸附表編號5、7-1
    至7-3部分之帳單(即帳單3、6)(偵字第4816號卷一第166頁)
    ，在「班別」欄記載「名」或「銘」，而被告辛○○於警詢中
    供稱：銘、名係指我自己，帳單3、6是當天(班)的人將所販
    賣毒品的數量、種類、買方即金額填寫便條紙上交給我後，
    我再將上面的資料填寫在報表上等語(偵字第4816號卷二第8
    0頁反面，少連偵字第102號卷第9頁反面至第10頁)；證人劉
    ○恩於警詢中證稱：帳單4、5、7、8是我當班時幫辛○○販賣
    毒品的帳冊，帳單3、6是誰我不清楚(偵字第9577號卷第17
    頁正反面)。則附表編號5、7-1至7-3部分之帳單(即帳單3、
    6)上僅記載被告之代稱「名」或「銘」，且證人劉○恩否認
    有參與帳單3、6部分之販毒犯行，再觀諸劉○恩有參與販毒
    犯行之帳單(偵字第4816號卷一第164、167頁)，在「班別」
    欄有記載「恩」，則帳單3、6之「班別」欄並未記載「恩」
    ，可徵劉○恩並未參與附表編號5、7-1至7-3部分之販毒犯行
    ，此部分應係被告辛○○單獨犯罪，是就起訴書前開部分記載
    ，亦予以更正。
  ㈣事實四部分
    此部分事實，業據被告丁○○於原審及本院審理中坦承不諱（
    原審卷二第482頁，本院卷第333頁），並有內政部警政署刑
    事警察局107年5月15日刑鑑字第1070045412號鑑定書（偵字
    第4816號卷二第178頁）、新竹市警察局第二分局搜索扣押
    筆錄及扣押物品目錄表（毒偵字第1332號卷第18至25頁）附
    卷可參，復有愷他命3包扣案可憑，足見被告丁○○上開任意
    性自白核與事實相符，堪予採信。
  ㈤綜上所述，本案事證明確，被告辛○○就事實一之強制、毀損
    犯行，就事實二之強制、剝奪行動自由、恐嚇取財犯行，就
    事實三之販賣第三級毒品犯行，被告丁○○就事實二之剝奪行
    動自由、恐嚇取財犯行，就事實四之持有第三級毒品純質淨
    重5公克以上犯行，洵堪認定，均應依法論科。
四、論罪
  ㈠被告丁○○、辛○○於事實一、二行為後，刑法第304條第1項、
    第302條第1項、第346條第1項、第354條於108年12月25日修
    正公布，並於同年12月27日施行。惟上開條文僅將法定刑中
    之罰金，按修正前應適用之刑法施行法第1條之1第2項前段
    規定之倍數，予以調整換算明定其數額，故實質上並無修正
    ，自無新舊法比較之問題，應逕行適用裁判時法。
　㈡被告辛○○於事實三行為後，毒品危害防制條例第4條第3項、
    第9條第1項、第17條第2項於109年1月15日修正公布，於同
    年7月15日施行。修正前同條例第4條3項規定：「製造、運
    輸、販賣第三級毒品者，處7年以上有期徒刑，得併科700萬
    元以下罰金。」修正後該條項規定：「製造、運輸、販賣第
    三級毒品者，處7年以上有期徒刑，得併科1,000萬元以下罰
    金。」修正後係提高併科罰金刑。修正前同條例第9條第1項
    規定：「成年人對未成年人犯前三條之罪者，依各該條項規
    定加重其刑至2分之1。」修正後該條項規定：「成年人對未
    成年人販賣毒品或犯前三條之罪者，依各該條項規定加重其
    刑至2分之1。」修正後係增加成年人對未成年人販賣毒品之
    加重事由。修正前同條例第17條第2項規定：「犯第4條至第
    8條之罪於偵查及審判中均自白者，減輕其刑。」修正後規
    定：「犯第4條至第8條之罪於偵查及歷次審判中均自白者，
    減輕其刑。」修正後將該條項減刑之規定限縮於歷次審判中
    均自白始得適用，經比較新舊法之結果，新法並未較有利於
    行為人，依刑法第2條第1項前段規定，應適用行為時即修正
    前之規定論處。
　㈢被告丁○○於事實四行為後，毒品危害防制條例第11條第5 項
    於109年1月15日修正公布，並於同年7月15日施行。修正前
    同條例第11條第5項僅就持有第三級毒品純質淨重達20公克
    以上者，方有科處刑罰之規定，修正後該條項雖規定持有純
    質淨重5公克以上即構成犯罪，惟該修正後之規定將法定刑
    「3年以下有期徒刑，得併科30萬元以下罰金」修正為「2 
    年以下有期徒刑，得併科20萬元以下罰金」，經比較新舊法
    之結果，新法較有利於被告，依刑法第2條第1項但書規定，
    應適用行為後即現行規定論處。
　㈣核被告辛○○就事實一所為，係犯刑法第304條第1項之強制罪
    、第354條之毀損罪；就事實二所為，係犯刑法第304條第1
    項之強制罪、第346條第1項之恐嚇取財罪、第302條第1項之
    剝奪他人行動自由罪。被告辛○○為事實三之犯行時，係年滿
    20歲之成年人，而少年謝○恩、劉○恩分別係90年10月、90年
    4月生，均係12歲以上未滿18歲之少年，有其等年籍資料在
    卷可考(偵字第4816號卷第382、412頁)，又被告辛○○於警詢
    中自承：我認識謝○恩、劉○恩，是朋友關係，且劉○恩有在
    鐵皮屋排班等語（少連偵字卷第102號卷第8至10頁），足見
    被告辛○○與少年謝○恩、劉○恩有相當程度之熟識，知悉其等
    為12歲以上未滿18歲之少年，是被告辛○○就附表1-1至4-2、
    6-1至6-4、8-1、8-2所示犯行，係犯兒童及少年福利與權益
    保障法第112條第1項前段、修正前毒品危害防制條例第4條
    第3項之販賣第三級毒品罪，其就附表編號5、7-1至7-3、9
    至12所示犯行，係犯修正前毒品危害防制條例第4條第3項之
    販賣第三級毒品罪。被告丁○○就事實二所為，係犯刑法第34
    6條第1項之恐嚇取財罪、第302條第1項之剝奪他人行動自由
    罪；就事實四所為，係犯毒品危害防制條例第11條第5項之
    持有第三級毒品純質淨重5公克以上罪。事實二部分，被告
    丁○○、辛○○脅迫告訴人戊○○、己○○簽立本票及背書之強制犯
    行，係剝奪告訴人戊○○、己○○行動自由之部分行為，不另論
    強制罪，公訴意旨認此部分另構成強制罪，容有誤會。至被
    告辛○○意圖販賣而持有第三級毒品之低度行為，應為販賣第
    三級毒品之高度行為所吸收，不另論罪。　
　㈤被告辛○○就事實一部分所為強制、毀損各行為在自然意義上
    雖非完全一致，然就事件整體過程予以客觀觀察，彼此之間
    具有全部或一部不可割裂之一致性或事理上之關聯性，且犯
    罪目的單一，依一般社會通念，應評價為一行為，其以一行
    為對於數名被害人犯強制罪，且同時觸犯強制罪及毀損罪，
    為想像競合犯，應依刑法第55條規定從一重之強制罪處斷。
　㈥被告丁○○、辛○○就事實二部分所為恐嚇取財、剝奪行動自由
    各行為在自然意義上雖非完全一致，然就事件整體過程予以
    客觀觀察，彼此之間具有全部或一部不可割裂之一致性或事
    理上之關聯性，且犯罪目的單一，依一般社會通念，應評價
    為一行為，其以一行為對於數名被害人犯恐嚇取財罪、剝奪
    他人行動自由罪，且同時觸犯恐嚇取財罪及剝奪他人行動自
    由罪，為想像競合犯，應依刑法第55條規定從一重之恐嚇取
    財罪處斷。
　㈦事實一部分，被告辛○○與庚○○、葉耀隆、林德輝及姓名年籍
    不詳之成年男子10人間，事實二之強制部分，被告辛○○與姓
    名年籍不詳之成年男子2人間，事實二之恐嚇取財、剝奪行
    動自由部分，被告丁○○、辛○○與庚○○、林德輝及姓名年籍不
    詳之成年男子10人間，事實三附表編號1-1至4-2、6-1至6-4
    、8-1、8-2部分，分別與少年謝○恩、劉○恩間，各有犯意之
    聯絡及行為之分擔，均應論以共同正犯。
  ㈧被告辛○○所犯強制罪(2次)、恐嚇取財罪、販賣第三級毒品罪
    （24次）間，被告丁○○所犯恐嚇取財罪、持有第三級毒品純
    質淨重5公克以上罪間，犯意各別，行為互殊，均應分論併
    罰。
　㈨被告丁○○前因傷害等案件，經原審法院以104年度審易字第59
    號判決判處有期徒刑6月、6月、4月，應執行有期徒刑1年3
    月確定，於104年9月2日易科罰金執行完畢等情，有其前案
    紀錄表在卷可查（本院卷第137、138頁）。被告丁○○於有期
    徒刑執行完畢後，5年以內故意再犯本案有期徒刑之各罪，
    均為累犯，而前案及本案之罪質、犯罪態樣尚屬近似，且其
    於前案執行完畢後2年多即再犯本案，足見其對刑罰反應力
    薄弱，惡性非輕，本院審酌累犯規定所欲維護法益之重要性
    、防止侵害之可能性及事後矯正行為人之必要性，綜合斟酌
    各項情狀，認被告丁○○本案各次犯行依刑法第47條第1項規
    定加重最低本刑，並未悖於罪刑相當原則及比例原則，爰均
    依刑法第47條第1項規定加重其刑。　
　㈩被告辛○○就附表1-1至4-2、6-1至6-4、8-1、8-2所示犯行，
    係成年人與少年共同實施犯罪，均應依兒童及少年福利與權
    益保障法第112條第1項前段規定加重其刑。起訴書雖記載被
    告辛○○上開犯行應依少年事件處理法第85條第1項規定加重
    其刑，惟經公訴檢察官於原審準備程序中當庭更正應依兒童
    及少年福利與權益保障法第112條第1項前段規定加重其刑（
    原審卷一第313頁），併予敘明。
　被告辛○○就附表所示各次犯行，於偵查、原審及本院審理中
    均自白犯罪，均應依修正前毒品危害防制條例第17條第2 項
    規定減輕其刑。　
　刑法第59條之酌量減輕其刑，必須犯罪另有特殊之原因與環
    境等在客觀上足以引起一般同情，認為即予宣告法定低度刑
    期猶嫌過重者，始有其適用。至行為人之犯罪動機為何，犯
    罪所得之多寡及其主觀惡性、犯後態度等，僅屬得於法定刑
    內審酌量刑之標準，不得據為酌量減輕之理由。毒品於國內
    流通氾濫，危害國民健康至鉅，已為眾所週知，然被告辛○○
    無視毒品對於他人之危害，竟為販賣第三級毒品犯行高達24
    次，對社會造成之影響非輕，又與少年謝○恩、劉○恩共同販
    賣毒品，使年紀稚嫩之少年可能因此沾染毒癮，導致毒品於
    少年間流通氾濫，影響少年之身心健康甚鉅，本院審酌被告
    辛○○販賣愷他命之次數甚多，犯罪情節非輕，難認有犯罪特
    殊原因、環境或情狀，客觀上足以引起一般同情而顯可憫恕
    之情事，況其所犯上開罪名，經依修正前毒品危害防制條例
    第17條第2項規定減輕其刑後，得量處之最低刑度為有期徒
    刑3年6月，已無情輕法重之情，自無依刑法第59條酌減其刑
    之餘地。
五、上訴駁回部分(即被告丁○○部分、被告辛○○所犯事實一、二
    、附表編號1-1至4-2、6-1至6-4、8-1、8-2部分)
　㈠原審以被告丁○○部分及被告辛○○所犯事實一、二、附表編號5
    、7-1至7-3、9至12部分罪證明確，審酌被告辛○○不思以合
    法方式解決糾紛，即以暴力方式當街阻攔告訴人丙○、壬○○
    、甲○○、癸○○、乙○○，妨害其等離去權利，又砸車造成告訴
    人乙○○之財物毀損，並毆打告訴人丙○、壬○○，顯不尊重他
    人身體健康、自由、財產法益，其中對於告訴人丙○造成嚴
    重傷勢，自應受相當程度之非難；又告訴人戊○○雖有積欠被
    告辛○○等人借款，然被告辛○○、丁○○以非法討債方式對告訴
    人己○○、戊○○為前開犯行，造成告訴人戊○○、己○○內心恐懼
    ，對於其財產、自由法益均造成相當程度之侵害，所為並危
    害社會治安；另被告辛○○單獨或與少年共同販賣第三級毒品
    ，足使毒品在少年之間流通，影響少年之身心健康，且助長
    施用毒品之惡習，影響國民健康，間接危害社會治安，參酌
    其各次販賣之愷他命數量及犯罪所得；及被告丁○○無視於國
    家對於杜絕毒品犯罪之禁令，持有第三級毒品之數量甚多，
    若流入市面，對社會危害非輕；並考量被告丁○○、辛○○之犯
    後態度，暨被告辛○○與告訴人壬○○調解成立，被告辛○○與告
    訴人丙○達成和解，被告丁○○、辛○○與告訴人戊○○、己○○達
    成和解等情，有調解筆錄、和解書附卷可參（原審卷一第43
    9、440、489至491頁，原審卷二第59頁）；兼衡被告丁○○自
    述高中肄業，現從事環保拆除、生命禮儀為業，家庭經濟狀
    況普通，被告辛○○自述高中肄業，現從事砂石車調度、維修
    工作，家庭經濟狀況勉持（原審卷二第482、483頁），暨其
    等犯罪之動機、目的、手段等一切情狀，就被告丁○○部分分
    別量處有期徒刑10月、5月，就被告辛○○部分分別量處有期
    徒刑10月、4月、8月及附表編號1-1至4-2、6-1至6-4、8-1
    、8-2「罪名及宣告刑」欄所示之刑。另說明：㈠被告丁○○部
    分：⒈扣案之戊○○簽發本票1張，係被告丁○○為事實二所示犯
    行，告訴人戊○○簽發由被告丁○○持有，業據被告丁○○於原審
    審理中陳述甚詳（原審卷二第426頁），為被告丁○○有處分
    權限之犯罪所得，爰依刑法第38條之1第1項規定宣告沒收。
    ⒉扣案之愷他命3包，驗前總淨重約98.37公克，含有第三級
    毒品愷他命成分，純度約98％，驗前總純質淨重約96.40公克
    ，有內政部警政署刑事警察局107年5月15日刑鑑字第107004
    5412號鑑定書附卷可參（偵字第5139號卷第54頁），均屬違
    禁物，不問屬於被告丁○○與否，均應依刑法第38條第1項規
    定宣告沒收。又盛裝前開毒品之各該包裝袋，仍會殘留微量
    毒品而無法完全析離，是就該等包裝袋應整體視為毒品，併
    予諭知沒收。至鑑驗耗損之毒品部分，因已滅失，自無庸併
    予宣告沒收。㈡被告辛○○部分：⒈扣案之熱熔膠條3支，係被
    告辛○○所有為事實一所示犯行之物，經被告辛○○於原審審理
    中陳明在卷（原審卷二第428頁），爰依刑法第38條第2項規
    定宣告沒收。⒉扣案之封口機1臺、友煙真好名片1盒、記帳
    冊1本、記帳單8張，係被告辛○○所有犯附表編號1-1至4-2、
    6-1至6-4、8-1、8-2所示各次犯行之物，扣案之門號000000
    0000行動電話1支（含SIM卡1張，IMEI：000000000000000）
    ，係被告辛○○所有交予少年劉○恩用以犯附表編號1-1至4-2
    、6-1至6-4、8-1、8-2所示各次犯行之物，經被告辛○○於原
    審審理中陳明詳實（原審卷二第428、430、432頁），不問
    屬於被告辛○○與否，均應依毒品危害防制條例第19條第1項
    規定宣告沒收。⒊至於少年劉○恩遭扣案之愷他命4包、混合
    型毒品3包、友煙真好名片30張，被告辛○○於原審審理中雖
    陳稱係其交給少年劉○恩，與附表編號1-1至4-2、6-1至6-4
    、8-1、8-2所示各次犯行相關（原審卷二第430頁），惟此
    部分物品業經原審以108年度少訴字第4號判決宣告沒收，並
    經執行完畢，有原審108年度少訴字第4號判決、臺灣新竹地
    方檢察署檢察官沒收物品處分命令附卷可參(原審卷二第375
    至385頁)，是此部分物品既經執行沒收完畢，爰不予重複宣
    告沒收。⒋被告辛○○為附表編號1-1至4-2、6-1至6-4、8-1、
    8-2所示販賣第三級毒品之交易金額，被告辛○○均有收到，
    經被告辛○○於原審審理中自承在卷（原審卷二第482頁），
    均應依刑法第38條之1第1項前段、第3項規定，於被告辛○○
    各該販毒犯行項下宣告沒收，並於全部或一部不能沒收或不
    宜執行沒收時，均追徵其價額。至扣案之現金28,800元，係
    被告辛○○所有，且與附表編號1-1至4-2、6-1至6-4、8-1、8
    -2所示犯行相關，經被告辛○○於原審審理中陳明甚詳（原審
    卷二第432頁），應由檢察官於執行沒收時裁量就此部分是
    否優先執行。㈣其餘扣案物，被告丁○○、辛○○於原審審理中
    均陳稱與本案無關（原審卷二第425至432頁），卷內亦無積
    極證據足認與本案犯行相關，爰均不予宣告沒收。核其認事
    用法俱無違誤，量刑及沒收尚屬允當。
　㈡被告丁○○上訴意旨就事實二部分否認恐嚇取財犯行，辯稱並
    無不法所有意圖等情，要無可採；被告辛○○上訴意旨就附表
    編號1-1至4-2、6-1至6-4、8-1、8-2部分，請求依刑法第59
    條規定酌減其刑，亦無可採，俱如前述。又量刑輕重，係屬
    法院得依職權自由裁量之事項，苟其量刑已以行為人之責任
    為基礎，並斟酌刑法第57條各款所列情狀，而未逾越法定刑
    度或有濫用權限情事，即不得任意指為違法。原審已就被告
    丁○○、辛○○之量刑刑度詳為審酌如上，其量刑既未逾越法定
    刑度，亦未濫用自由裁量之權限，自難認有何不當。被告丁○○上訴意旨就事實四部分，被告辛○○上訴意旨就事實一、二
    、附表編號1-1至4-2、6-1至6-4、8-1、8-2部分，請求從輕
    量刑，均無理由，應予駁回。
　㈢不另為不受理之諭知
　⒈公訴意旨就事實一部分，認被告辛○○所為傷害告訴人壬○○、
    丙○之犯行，另涉犯修正前刑法第277條第1項之傷害罪嫌(起
    訴書雖記載被告辛○○就事實一部分另犯刑法第271條第2項、
    第1項之殺人未遂罪，惟公訴檢察官於原審審理中當庭更正
    殺人未遂之事實為傷害之事實，並更正所犯法條為修正前刑
    法第277條第1項之傷害罪（原審卷二第410頁），爰以更正
    後之事實及法條為審理範圍)；就事實二部分，認被告丁○○
    、辛○○所為毀損告訴人戊○○自用小客車之犯行，另涉犯刑法
    第354條之毀損罪嫌。
  ⒉按告訴乃論之罪，告訴人於第一審辯論終結前得撤回其告訴
    ；又告訴經撤回者，應諭知不受理之判決，並得不經言詞辯
    論為之，刑事訴訟法第238條第1項、第303條第3款、第307
    條分別定有明文。告訴人丙○、壬○○、戊○○分別於109 年5月
    19日、108年8月12日、8月13日具狀撤回傷害、毀損告訴，
    有撤回告訴狀附卷可佐（原審卷一第441、491頁，原審卷二
    第7頁），本應諭知不受理之判決，惟因公訴意旨認此部分
    與前開有罪之事實一、二部分分別有想像競合犯之裁判上一
    罪關係，爰均不另為不受理之諭知。　　　　　　
六、撤銷改判部分(即被告辛○○所犯附表編號5、7-1至7-3部分)
    　　　　
　㈠原審認被告辛○○罪證明確，予以論罪科刑，固非無見。惟查
    ，被告辛○○所犯附表編號5、7-1至7-3部分，係單獨販賣第
    三級毒品，並非與少年劉○恩共同販賣第三級毒品，已如前
    述，原審就此部分犯行均依兒童及少年福利與權益保障法第
    112條第1項前段規定加重其刑，容有未洽。被告辛○○上訴意
    旨認此部分犯行不應依兒童及少年福利與權益保障法第112
    條第1項前段規定加重其刑，為有理由，且原判決有上開可
    議之處，自屬無可維持，應由本院將原判決此部分撤銷，其
    定執行刑亦失所附麗，應併予撤銷。
　㈡爰審酌被告辛○○單獨販賣第三級毒品，助長施用毒品之惡習
    ，影響國民健康，間接危害社會治安，參酌其各次販賣之愷
    他命數量及犯罪所得，並考量被告辛○○始終坦承犯行，犯後
    態度尚佳，兼衡被告辛○○自述高中肄業，現從事砂石車調度
    、維修工作，有母親及2名子女須扶養（本院卷第558頁），
    暨其犯罪之動機、目的、手段等一切情狀，分別量處附表編
    號5、7-1至7-3「罪名及宣告刑」欄所示之刑。
　㈢沒收
　⒈被告辛○○為附表編號5、7-1至7-3所示犯行之交易金額，為其
    犯罪所得，業據被告辛○○於原審審理中自承在卷（原審卷二
    第482頁），均應依刑法第38條之1第1項前段、第3項規定，
    於被告辛○○各該販毒犯行項下宣告沒收，並於全部或一部不
    能沒收或不宜執行沒收時，均追徵其價額。至扣案之現金28
    ,800元，係被告辛○○所有，且與附表編號5、7-1至7-3所示
    犯行相關，業經被告辛○○於原審審理中陳明甚詳（原審卷二
    第432頁），應由檢察官於執行沒收時裁量就此部分是否優
    先執行。　　　
　⒉扣案之封口機1臺、友煙真好名片1盒、記帳冊1本、記帳單8
    張，係被告辛○○所有犯附表編號5、7-1至7-3所示各次犯行
    所用之物，業經被告辛○○於原審審理中陳明詳實（原審卷二
    第428、430、432頁），不問屬於被告辛○○與否，均應依毒
    品危害防制條例第19條第1項規定宣告沒收。
七、刑法第51條數罪併罰定執行刑之立法方式，採限制加重原則
    ，亦即非以累加方式定應執行刑，該條第5款即明定：「宣
    告多數有期徒刑者，於各刑中之最長期以上，各刑合併之刑
    期以下，定其刑期。但不得逾30年。」被告辛○○所處不得易
    科罰金之刑，本院審酌其所犯各罪，犯罪時間尚屬集中，且
    犯罪手法類似，如以實質累加之方式定應執行刑，處罰之刑
    度顯將超過其行為之不法內涵，而違反罪責原則，依多數犯
    罪責任遞減原則，定其應執行刑如主文第4項所示。
貳、無罪部分
一、檢察官就被告丁○○、辛○○無罪部分均提起上訴，本院自得就
    此部分審理。　　
二、公訴意旨略以：
　㈠被告丁○○自106年4月底起，陸續借款共計91,800元予告訴人
    戊○○後，因告訴人戊○○無力償債，竟與被告辛○○及姓名年籍
    不詳之成年男子2人基於強制之犯意聯絡，於107 年2月底或
    3月初某日，由被告辛○○及姓名年籍不詳之成年男子2人與告
    訴人戊○○相約在新竹市中正路之空軍醫院對面之7-11便利超
    商商洽談債務事宜，並強行將告訴人戊○○所有之車號000-00
    00號自用小客車駛離作為擔保之強暴方式，妨害告訴人戊○○
    自由駕駛該車權利之行使。因認被告丁○○涉犯刑法第304條
    第1項之強制罪嫌。
  ㈡被告庚○○知悉愷他命具有成癮性、濫用性及社會危害性，如
    供人施用，對人之身體健康將造成極大危害，業經主管機關
    公告為毒品危害防制條例之第三級毒品，未經許可不得非法
    轉讓，且劉○恩、謝○恩、官○合均為未滿18歲之少年，竟基
    於轉讓第三級毒品予未成年人之犯意，於107年3月、4 月間
    某日，在新竹縣○○市○○路0段000巷00號旁鐵皮屋，分別無償
    提供不詳數量之愷他命予劉○恩、謝○恩、官○合各1次。因認
    被告庚○○涉犯毒品危害防制條例第8條第3項之轉讓第三級毒
    品罪嫌(起訴書雖記載被告庚○○轉讓愷他命之對象為劉○恩、
    官○合，然經公訴檢察官於原審審理中出具補充理由書更正
    事實為被告庚○○轉讓愷他命予劉○恩
    、謝○恩、官○合各1次(原審卷一第445至447頁），爰以更正
    後之事實為審理範圍)。
三、按犯罪事實應依證據認定之，無證據不得認定犯罪事實；不
    能證明被告犯罪者，應諭知無罪之判決，刑事訴訟法第154
    條第2項、第301條第1項分別定有明文。又檢察官對於起訴
    之犯罪事實，應負提出證據及說服之實質舉證責任。倘其所
    提出之證據，不足為被告有罪之積極證明，或其指出證明之
    方法，無從說服法院以形成被告有罪之心證者，基於無罪推
    定之原則，自應為被告無罪判決之諭知。
四、公訴意旨認被告丁○○涉犯強制罪嫌，無非係以：被告丁○○於
    警詢及偵查中之供述、被告辛○○於警詢及偵查中之供述、證
    人即告訴人戊○○於警詢及偵查中之證述，為其主要論據。公
    訴意旨認被告庚○○涉犯轉讓第三級毒品罪嫌，無非係以：被
    告庚○○於警詢及偵查中之自白、同案被告林德輝於警詢及偵
    查中之陳述、證人劉○恩、謝○恩、官○合於警詢及偵查中之
    證述、新竹市警察局偵辦毒品案件尿液檢體委驗單、內政部
    警政署刑事警察局鑑定書，為其主要論據。
五、訊據被告丁○○否認有何強制犯行，辯稱：我於107年2月底、
    3月初沒有到現場，是案發後才知此事等語；質之被告庚○○
    否認有何轉讓第三級毒品犯行，辯稱：我不知道劉○恩、謝○
    恩、官○合有刮K盤上殘存的愷他命施用，也不知道K盤上的
    毒品是誰的，我沒有轉讓毒品等語。經查：
　㈠被告丁○○部分
　⒈被告辛○○於警詢中供稱：戊○○向我借款3至4萬元，也有向丁○○借款5至6萬元，因為戊○○沒錢還給我們，才會將車號000-0
    000號自用小客車先放我們這邊等語（偵字第4816號卷一第4
    1、57頁），依前開供述，僅可認定被告辛○○向告訴人戊○○
    取車之動機，係因告訴人戊○○積欠被告丁○○、辛○○款項，無
    從推論被告辛○○係受到被告丁○○指示而向告訴人戊○○取車。
    且被告辛○○於原審訊問時供稱：戊○○欠我跟丁○○錢，我承認
    我有做這件事情，但不是丁○○指揮我的，去空軍醫院的事是
    我去的等語（偵聲字第79號卷第35至38頁）；於原審審理中
    以證人身分證稱：我於106、107年認識戊○○後，戊○○有向我
    陸陸續續借了大約5、6次，總共大約3、4萬元，我大約是10
    7年1、2月間農曆年前後才知道丁○○也有借戊○○錢，當時丁○○跟我說戊○○欠他錢，但沒有說欠多少錢、何時欠的，只有
    聊到欠很久都不還，我們當時沒有討論如何解決，丁○○沒有
    說要把他借給戊○○的錢都討回來等語（原審卷二第268至274
     頁），依前開供述及證詞，尚無從認定被告丁○○就被告辛○○強取告訴人戊○○自用小客車一事，有所參與、謀劃、指示
    之情，且被告丁○○於案發時並未在場，自不能率認被告丁○○
    就此事有何犯意聯絡或行為分擔。
  ⒉證人即告訴人戊○○雖於警詢及偵查中證稱：我於106年4 月底
    開始跟丁○○借錢，共借91,800元，都沒有還款過，107年農
    曆過年前，丁○○的小弟「揚子」打給我要錢，我跟他說沒錢
    無法處理，107年2月底、3月初「揚子」打給我約在空軍醫
    院對面超商要跟我講事情，我到時有「揚子」跟另兩位他的
    小弟，他說欠「廣哥」的錢趕快還，沒有錢的話要將我車子
    拉走，我沒有辦法，因為他們人多，車子就被他們拿走了等
    語（聲拘字第51號卷第90頁反面，他字第1270號卷第275至2
    78頁）。然證人即被告辛○○於原審審理中否認上情，證稱：
    107年2月底至3月初某日，我有與戊○○約在新竹市中正路空
    軍醫院對面的7-11洽談戊○○欠我錢的事，當天我沒有說欠「
    廣哥」的錢何時還等語（原審卷二第274 頁），則被告辛○○
    是否以要求告訴人戊○○償還積欠被告丁○○之借款為名，而強
    取告訴人戊○○之自用小客車，尚屬有疑，復無其他積極證據
    佐證被告辛○○確係受被告丁○○之指揮而強取告訴人戊○○之自
    用小客車，自不能以告訴人戊○○之單一指訴即逕論以被告丁○○以強制罪責。　　
　㈡被告庚○○部分
　1.證人劉○恩先於警詢中證述：我在公司時會等丁○○、庚○○、
    林德輝施用完愷他命，如果丁○○剛好離開公司，我就會拿K
    盤上面剩下的愷他命捲菸吸食，有時我在施用毒品時庚○○、
    林德輝也會在現場看我施用，不會阻止我等語（偵字第9577
    號卷第18頁）；嗣於警詢中證述：有時庚○○、林德輝、官○
    合向我購買後，在公司內施用愷他命時我有在場，我都是刮
    他們留在K盤上的愷他命施用，另外我看過庚○○、林德輝無
    償提供愷他命給謝○恩、官○合施用，大約是在107年3月至4
    月間，庚○○、林德輝有提供2至3次愷他命給我、謝○恩、官○
    合施用，有時庚○○、林德輝心情比較好時會主動無償提供1
    至2根摻有愷他命的香菸給我們施用，有時是我們主動要的
    等語（少連偵字第102號卷第25頁反面至26頁）；於原審審
    理中證稱：庚○○、林德輝沒有主動跟我說K盤上剩下的要給
    我或請我施用，我稱庚○○會無償提供毒品愷他命給謝○恩、
    官○合施用不是免費給，是庚○○、林德輝用完之後我們一起
    刮剩下那些渣渣，像是不要的那種，我基本都是自己去刮K
    盤上的愷他命，我於警詢中提到摻愷他命的香菸，應該是警
    察問我說有沒有人拿給我弄好的，不然就是整包送我之類的
    ，警察叫我想，我想了想就是庚○○、林德輝曾經給我盤子上
    的愷他命，叫我們自己刮起來，我們就倒到香菸裡面去，庚○○、林德輝他們施用後殘留在K盤上愷他命的量每次都不一
    定，庚○○用完之後，庚○○走了，我可能去刮來用，林德輝也
    是這種情形，有時庚○○、林德輝一起用，他們走了，我也可
    能去刮來用，我在刮的時候，分不出K盤上的愷他命是何人
    留下的，該鐵皮屋總共只有一個或兩個K盤，不管是何人殘
    留下來的，只要K 盤上有殘留的愷他命，我就拿來施用等語
    （原審卷二第144 至160頁）。
  ⒉證人劉○恩就其與謝○恩、官○合所施用之愷他命係自行刮取K
    盤上剩下的愷他命吸食，或係被告庚○○、林德輝主動提供摻
    有愷他命的香菸，愷他命來源係被告丁○○、庚○○、林德輝施
    用後所剩，被告庚○○、林德輝、官○合施用後所剩，或被告
    庚○○、林德輝施用後所剩，及其是否知悉愷他命係何人施用
    後所剩，取得愷他命是否係被告庚○○、林德輝主動提供等情
    ，所述前後出入甚大，實有疑慮，自無法逕認被告庚○○確有
    提供愷他命予劉○恩、謝○恩、官○合施用。　
　⒊證人謝○恩先於警詢及偵查中證稱：劉○恩都是施用丁○○、庚○○、林德輝K盤上剩下的毒品愷他命，他自己拿來用，不是他
    們拿給他的等語（偵字第9577號卷第26頁反面，偵字第4816
    號卷二第100頁）；嗣於警詢中證稱：庚○○無償提供毒品給
    我施用的時間大約是在107年4月中旬提供2 次，林德輝無償
    提供毒品給我施用的時間大約是在107年3 月初提供2至3次
    ，官○合在107年4月底提供毒品給我施用1 次，地點都在新
    竹縣○○市○○路0段000巷00號旁鐵皮屋的公司內，庚○○、林德
    輝也有無償提供摻有毒品愷他命的香煙給劉○恩及官○合施用
    等語（偵字第4816號卷二第131 頁反面）；於原審審理中先
    證述：庚○○、林德輝沒有請我施用過愷他命，我不知道庚○○
    、林德輝有無請劉○恩、官○合施用過愷他命，警詢時我沒有
    說實話，我會自己去K盤上刮毒品來施用，K盤上的愷他命是
    丁○○用剩的，其他人我不知道，我是趁別人不在時去刮的，
    我有看過劉○恩去刮K盤，是丁○○剩下的毒品，我沒有看過庚○○在公司內施用愷他命，庚○○沒有給過我完整一根摻有愷他
    命的香菸，劉○恩施用愷他命是從K盤上刮來的，我不知道K
    盤何人用過等語（原審卷二第160至174頁）；於原審審理中
    後改稱：林德輝於107年3 、4月間有給我完整一根摻有愷他
    命的香菸等語（原審卷二第173頁）。
  ⒋證人謝○恩就其與劉○恩、官○合所施用之愷他命係自行刮取K
    盤上剩下的愷他命吸食，或係被告庚○○、林德輝主動提供摻
    有愷他命的香菸，愷他命來源係被告丁○○、庚○○、林德輝施
    用後所剩，或被告丁○○個人施用後所剩，及其是否知悉愷他
    命係何人施用後所剩，取得愷他命是否係庚○○、林德輝主動
    提供等情，所述前後反覆不一，顯有疑問，尚無法率認被告
    庚○○確有提供愷他命予劉○恩、謝○恩、官○合施用。
　⒌證人官○合於警詢中證述：庚○○、林德輝分別提供過1次毒品
    愷他命給我施用，時間大約在107年3月底至4月初，都是他
    們在新竹縣○○市○○路0段000巷00號鐵皮屋內施用毒品愷他命
    時，提供捲好的K菸給我吸食，我有看過庚○○、林德輝提供
    毒品愷他命K菸給謝○恩施用，劉○恩我沒看過等語（偵字第9
    577號卷第32至33頁）；於原審審理中先證稱：丁○○、庚○○
    有轉讓愷他命請我抽，庚○○是先把愷他命撒在盤子上，我再
    拿菸去捲，林德輝沒有給我捲好的K菸，或把愷他命放在K盤
    上讓我自己摻到香菸內，因為林德輝沒有錢等語（原審卷二
    第175至187頁）；於原審審理中後改稱：庚○○提供愷他命有
    放在K盤上，也有捲好的菸，林德輝有提供過一次愷他命給
    我施用，那一次是捲好的，林德輝那邊怎麼會有我不知道等
    語（原審卷二第183、186 頁）。
  ⒍證人官○合就其與謝○恩所施用之愷他命係被告庚○○、林德輝
    提供捲好的K菸，其自行將被告庚○○將愷他命撒在盤子上的
    愷他命拿去捲菸，或係被告庚○○提供捲好的K菸及將愷他命
    放在K盤上，愷他命來源係被告丁○○、庚○○，或被告庚○○、
    林德輝，及林德輝有無提供愷他命等情，所述前後有所矛盾
    ，顯有疑問；參以證人官○合所述被告庚○○將愷他命撒在盤
    子上之方式提供愷他命，核與證人劉○恩、謝○恩所述自行刮
    取K盤上剩下的愷他命吸食，或被告庚○○、林德輝主動提供
    摻有愷他命的香菸等方式不符，自無法率認被告庚○○確有提
    供愷他命予劉○恩、謝○恩、官○合施用。
　⒎被告庚○○、林德輝雖於警詢中供稱：大約是107年3、4月間，
    我們在新竹縣○○市○○路0段000巷00號鐵皮屋內施用愷他命，
    有時謝○恩會向我們要愷他命來施用，我們有時會拿一些愷
    他命給他施用，劉○恩、官○合有時會刮我們留在K盤上剩下
    的愷他命來施用等語（少連偵字第102號卷第46、50頁）。
    然K盤上殘存之愷他命究係何人留下，是否係被告庚○○施用
    後所留存之愷他命殘渣，因K盤使用人數眾多而無法分辨，
    尚無從認定被告庚○○確有讓劉○恩、謝○恩、官○合刮取K盤上
    殘存愷他命殘渣之方式提供愷他命予劉○恩、謝○恩、官○合
    施用。
  ⒏劉○恩、謝○恩、官○合於107年4月30日採尿鑑驗結果，均檢驗
    出有第三級毒品愷他命成分，固有新竹市警察局偵辦毒品案
    件尿液檢體委驗單、內政部警政署刑事警察局鑑定書附卷可
    參（偵字第9577號卷第45至50頁），然此僅可認定劉○恩、
    謝○恩、官○合當時有施用愷他命之情，無從推認其等施用愷
    他命之來源係被告庚○○，自不能憑此為不利被告庚○○之認定
    。
　㈢綜上所述，被告丁○○、庚○○所辯，尚非無憑，難認被告丁○○
    有何強制犯行及被告庚○○有何轉讓第三級毒品犯行。檢察官
    所舉之證據，均尚未達於通常一般人均可得確信而無合理懷
    疑存在之程度，無法使本院形成被告丁○○、庚○○有罪之確信
    心證，即不能證明其等犯罪，揆諸前揭說明，自應為被告丁○○、庚○○此部分無罪之諭知。
六、原審本於同上見解，以不能證明被告丁○○涉有強制犯行及被
    告庚○○涉有轉讓第三級毒品犯行，而為其等此部分無罪之諭
    知，核無違誤。
七、檢察官上訴意旨略以：
　㈠被告丁○○部分
　　依證人戊○○之證述，被告辛○○早在107年農曆年前就打電話
    向證人戊○○催討其積欠被告丁○○之債務，若被告庚○○未獲得
    被告丁○○之指示或事前允許，其並無動機三番兩次、大費周
    章地為被告丁○○催討債務，並以積欠「廣哥」債務之名義，
    強行取走證人戊○○之車號000-0000號自小客車，以擔保證人
    戊○○對被告丁○○之債務，故被告辛○○之證詞應為維護被告丁○○之陳述，不可採信，應以證人戊○○之證述較為可採。
　㈡被告庚○○部分　　
　　依被告庚○○於警詢中之供述，其顯然知情證人劉○恩、謝○恩
    、官○合會刮下其施用剩下的愷他命自行施用，而仍容任其
    等取走後施用，其主觀上有轉讓第三級毒品之犯意甚明。又
    證人劉○恩、謝○恩、官○合之證詞均有共同之處，即其等將
    他人施用愷他命後剩餘在K盤上刮下後施用等語，證人劉○恩
    、官○合更明確證稱是刮下被告庚○○用剩的愷他命施用等語
    ，至證人謝○恩於原審審理中翻異前詞之證述，有重大矛盾
    ，顯不可採，應以其於警詢及偵查中之證述較為可採。
八、惟查：
　㈠被告丁○○部分
　　被告辛○○強取告訴人戊○○之自用小客車時，被告丁○○並不在
    場，而依被告辛○○於原審審理中之證述，尚無從認定被告丁○○就被告辛○○強取告訴人戊○○自用小客車一事，有所參與、
    謀劃、指示之情，自不能僅因告訴人戊○○之單純臆測，而率
    認被告丁○○就此事有何犯意聯絡或行為分擔。
　㈡被告庚○○部分　　　　　　　　　　　　　　
　　依證人劉○恩、謝○恩、官○合之證詞，其等就所施用愷他命
    之來源、取得方式、提供者，不僅自己前後所述矛盾，與他
    人所述亦有不符，難認被告庚○○確有提供愷他命予劉○恩、
    謝○恩、官○合施用。再參酌證人劉○恩、謝○恩、官○合之證
    詞及被告庚○○之供述，無從認定K盤上殘存之愷他命係被告
    庚○○施用後所剩，自無法推認被告庚○○有容認劉○恩、謝○恩
    、官○合刮取K盤上殘存愷他命殘渣之方式提供愷他命予劉○
    恩、謝○恩、官○合施用。
　㈢原審本於上開相同見解，以檢察官所舉證據，尚無從形成被
    告丁○○、庚○○有罪之確信心證，而為其等此部分無罪之諭知
    ，於法自無違誤。檢察官未提出新事證，猶執前詞提起上訴
    ，上訴意旨所指各項，僅係就原審採證認事再為爭執，指摘
    原判決不當，尚無可取，其上訴為無理由，應予駁回。
據上論斷，應依刑事訴訟法第368條、第369條第1項前段、第364
條、第299條第1項前段，判決如主文。
本案經檢察官黃騰耀到庭職行職務。
中　　華　　民　　國　　110 　年　　4 　　月　　6 　　日
                  刑事第二十五庭審判長法  官 邱滋杉
                                      法  官 陳彥年
                                      法  官 文家倩

以上正本證明與原本無異。
無罪部分不得上訴。
有罪部分，強制罪、持有第三級毒品純質淨重5公克以上之罪不
得上訴，其餘部分如不服本判決，應於收受送達後20日內向本院
提出上訴書狀，其未敘述上訴之理由者並得於提起上訴後20日內
向本院補提理由書（均須按他造當事人之人數附繕本）「切勿逕
送上級法院」。
                                      書記官 桑子樑
中　　華　　民　　國　　110 　年　　4 　　月　　6 　　日
附錄本案論罪科刑法條：
中華民國刑法第304條
以強暴、脅迫使人行無義務之事或妨害人行使權利者，處3年以
下有期徒刑、拘役或9千元以下罰金。
前項之未遂犯罰之。
中華民國刑法第354條
毀棄、損壞前二條以外之他人之物或致令不堪用，足以生損害於
公眾或他人者，處2年以下有期徒刑、拘役或1萬5千元以下罰金
。
中華民國刑法第346條
意圖為自己或第三人不法之所有，以恐嚇使人將本人或第三人之
物交付者，處6月以上5年以下有期徒刑，得併科3萬元以下罰金
。
以前項方法得財產上不法之利益或使第三人得之者，亦同。
前二項之未遂犯罰之。
中華民國刑法第302條
私行拘禁或以其他非法方法，剝奪人之行動自由者，處5年以下
有期徒刑、拘役或9千元以下罰金。
因而致人於死者，處無期徒刑或7年以上有期徒刑；致重傷者，
處3年以上10年以下有期徒刑。
第1項之未遂犯罰之。
修正前毒品危害防制條例第4條
製造、運輸、販賣第一級毒品者，處死刑或無期徒刑；處無期徒
刑者，得併科新臺幣二千萬元以下罰金。
製造、運輸、販賣第二級毒品者，處無期徒刑或七年以上有期徒
刑，得併科新臺幣一千萬元以下罰金。
製造、運輸、販賣第三級毒品者，處七年以上有期徒刑，得併科
新臺幣七百萬元以下罰金。
製造、運輸、販賣第四級毒品者，處五年以上十二年以下有期徒
刑，得併科新臺幣三百萬元以下罰金。
製造、運輸、販賣專供製造或施用毒品之器具者，處一年以上七
年以下有期徒刑，得併科新臺幣一百萬元以下罰金。
前五項之未遂犯罰之。
毒品危害防制條例第11條
持有第一級毒品者，處3年以下有期徒刑、拘役或新臺幣30萬元
以下罰金。
持有第二級毒品者，處2年以下有期徒刑、拘役或新臺幣20萬元
以下罰金。
持有第一級毒品純質淨重十公克以上者，處1年以上7年以下有期
徒刑，得併科新臺幣1百萬元以下罰金。
持有第二級毒品純質淨重二十公克以上者，處6月以上5年以下有
期徒刑，得併科新臺幣70萬元以下罰金。
持有第三級毒品純質淨重五公克以上者，處2年以下有期徒刑，
得併科新臺幣20萬元以下罰金。
持有第四級毒品純質淨重五公克以上者，處1年以下有期徒刑，
得併科新臺幣10萬元以下罰金。
持有專供製造或施用第一級、第二級毒品之器具者，處1年以下
有期徒刑、拘役或新臺幣10萬元以下罰金。
兒童及少年福利與權益保障法第112條
成年人教唆、幫助或利用兒童及少年犯罪或與之共同實施犯罪或
故意對其犯罪者，加重其刑至二分之一。但各該罪就被害人係兒
童及少年已定有特別處罰規定者，從其規定。
對於兒童及少年犯罪者，主管機關得獨立告訴。
附表
編號 行為人 購買者 時間／地點 販賣毒品種類、數量 交易金額／犯罪所得（新臺幣） 證據名稱及卷頁 罪名及宣告刑 1-1 辛○○劉○恩謝○恩 綽號「黑色」真實姓名年籍不詳男子 107年4月29日19時許／新竹縣竹東鎮竹中口附近萊爾富超商 愷他命1包（約1 公克） 1,300元／ 1,300元 ⒈被告辛○○之供述： ⑴0000000 （1242）警詢： 偵4816卷二第80頁反面至第81頁 ⑵0000000 （1245）警詢： 少連偵102卷第9頁反面至第10頁 ⑶0000000 （1122）偵訊： 偵4816卷二第148頁反面至第150頁  ⒉證人劉○恩之證述： ⑴0000000 （1430）警詢： 偵9577卷第11頁至第12頁  ⒊證人謝○恩之證述： ⑴0000000 （1110）警詢： 偵4816卷一第391 至392 頁 ⑵0000000 （1720）偵訊： 偵4816卷一第403頁、第406頁 ⑶0000000 （1445）警詢： 偵9577卷第22頁  ⒋公機門號0000000000號WeChat翻拍照片：偵4816卷一第437頁 辛○○成年人與少年共同犯販賣第三級毒品罪，處有期徒刑參年捌月。扣案之封口機壹臺、友煙真好名片壹盒、記帳冊壹本、記帳單捌張、門號○○○○○○○○○○號行動電話壹支（含SIM卡壹張）均沒收；犯罪所得新臺幣壹仟參佰元沒收，於全部或一部不能沒收或不宜執行沒收時，追徵其價額。 1-2 辛○○劉○恩謝○恩 綽號「鬼妹」真實姓名年籍不詳女子 107年4月29日19時30分許／新竹縣竹東鎮東泰（起訴書誤載為東太，應予更正）高中對面某安養院前 愷他命1包（約1 公克） 1,300元／ 1,300元 ⒈被告辛○○之供述： ⑴0000000 （1242）警詢： 偵4816卷二第80頁反面至第81頁 ⑵0000000 （1245）警詢： 少連偵102卷第9頁反面至第10頁 ⑶0000000 （1122）偵訊： 偵4816卷二第148頁反面至第150頁  ⒉證人劉○恩之證述： ⑴0000000 （1430）警詢： 偵9577卷第11頁至第12頁  ⒊證人謝○恩之證述： ⑴0000000 （1110）警詢： 偵4816卷一第391至392頁 ⑵0000000 （1720）偵訊： 偵4816卷一第403頁、第406頁至第407頁 ⑶0000000 （1445）警詢： 偵9577卷第22頁  ⒋公機門號0000000000號WeChat翻拍照片：偵4816卷一第437頁 辛○○成年人與少年共同犯販賣第三級毒品罪，處有期徒刑參年捌月。扣案之封口機壹臺、友煙真好名片壹盒、記帳冊壹本、記帳單捌張、門號○○○○○○○○○○號行動電話壹支（含SIM卡壹張）均沒收；犯罪所得新臺幣壹仟參佰元沒收，於全部或一部不能沒收或不宜執行沒收時，追徵其價額。 2-1 辛○○劉○恩 綽號「賢」真實姓名年籍不詳之人 107年4月29日上午某時許／新竹地區不詳地點 愷他命1包（約1 公克） 1,100元（起訴書誤載為1,300元，應予更正）／1,100元 ⒈被告辛○○之供述： ⑴0000000 （1242）警詢： 偵4816卷二第80頁反面至第81頁 ⑵0000000 （1245）警詢： 少連偵102卷第9頁反面至第10頁 ⑶0000000 （1122）偵訊： 偵4816卷二第148頁反面至第149頁反面  ⒉證人劉○恩之證述： ⑴0000000 （1300）警詢： 偵9577卷第17頁至第17頁反面 ⑵0000000 （1118）偵訊： 偵4816卷二第92頁反面、第93頁、第95頁反面、第96頁、第96頁反面  ⒊ 證人李珮綾之證述： 0000000 （1205）警詢： 偵4816卷一第149至151頁反面  ⒋編號1帳單：偵4816卷一第162頁  ⒌編號7帳單：偵4816卷一第163頁  ⒍記帳冊2紙：偵4816卷一第160頁至第161頁 辛○○成年人與少年共同犯販賣第三級毒品罪，處有期徒刑參年捌月。扣案之封口機壹臺、友煙真好名片壹盒、記帳冊壹本、記帳單捌張、門號○○○○○○○○○○號行動電話壹支（含SIM卡壹張）均沒收；犯罪所得新臺幣壹仟壹佰元沒收，於全部或一部不能沒收或不宜執行沒收時，追徵其價額。 2-2 辛○○劉○恩 綽號「黑色」真實姓名年籍不詳之人 107年4月29日上午某時許／新竹地區不詳地點 愷他命1包（約1 公克） 1,300元／ 1,300元 ⒈被告辛○○之供述： ⑴0000000 （1242）警詢： 偵4816卷二第80頁反面至第81頁 ⑵0000000 （1245）警詢： 少連偵102卷第9頁反面至第10頁 ⑶0000000 （1122）偵訊： 偵4816卷二第148頁反面至第149頁反面  ⒉證人劉○恩之證述： ⑴0000000 （1300）警詢： 偵9577卷第17頁至第17頁反面 ⑵0000000 （1118）偵訊： 偵4816卷二第92頁反面、第93頁、第95頁反面、第96頁、第96頁反面  ⒊證人李珮綾之證述： 0000000 （1205）警詢： 偵4816卷一第149至151頁反面  ⒋編號1帳單：偵4816卷一第162頁  ⒌編號7帳單：偵4816卷一第163頁 辛○○成年人與少年共同犯販賣第三級毒品罪，處有期徒刑參年捌月。扣案之封口機壹臺、友煙真好名片壹盒、記帳冊壹本、記帳單捌張、門號○○○○○○○○○○號行動電話壹支（含SIM卡壹張）均沒收；犯罪所得新臺幣壹仟參佰元沒收，於全部或一部不能沒收或不宜執行沒收時，追徵其價額。 2-3 辛○○劉○恩 綽號「小胖」真實姓名年籍不詳之人 107年4月29日上午某時許／新竹地區不詳地點 愷他命2包（約2 公克）(起訴書誤載為1包，應予更正) 2,200元（起訴書誤載為1,100元，應予更正）／2,200元 ⒈被告辛○○之供述： ⑴0000000 （1242）警詢： 偵4816卷二第80頁反面至第81頁 ⑵0000000 （1245）警詢： 少連偵102卷第9頁反面至第10頁 ⑶0000000 （1122）偵訊： 偵4816卷二第148頁反面至第149頁反面  ⒉證人劉○恩之證述： ⑴0000000 （1300）警詢： 偵9577卷第17頁至第17頁反面 ⑵0000000 （1118）偵訊： 偵4816卷二第92頁反面、第93頁、第95頁反面、第96頁、第96頁反面  ⒊證人李珮綾之證述： 0000000 （1205）警詢： 偵4816卷一第149至151頁反面  ⒋編號1帳單：偵4816卷一第162頁  ⒌編號7帳單：偵4816卷一第163頁 辛○○成年人與少年共同犯販賣第三級毒品罪，處有期徒刑參年捌月。扣案之封口機壹臺、友煙真好名片壹盒、記帳冊壹本、記帳單捌張、門號○○○○○○○○○○號行動電話壹支（含SIM卡壹張）均沒收；犯罪所得新臺幣貳仟貳佰元沒收，於全部或一部不能沒收或不宜執行沒收時，追徵其價額。 2-4 辛○○劉○恩 綽號「阿鳳」真實姓名年籍不詳之人 107年4月29日上午某時許／新竹地區不詳地點 愷他命1包（約1 公克） 1,300元／ 1,300元 ⒈被告辛○○之供述： ⑴0000000 （1242）警詢： 偵4816卷二第80頁反面至第81頁 ⑵0000000 （1245）警詢： 少連偵102卷第9頁反面至第10頁 ⑶0000000 （1122）偵訊： 偵4816卷二第148頁反面至第149頁反面  ⒉證人劉○恩之證述： ⑴0000000 （1300）警詢： 偵9577卷第17頁至第17頁反面 ⑵0000000 （1118）偵訊： 偵4816卷二第92頁反面、第93頁、第95頁反面、第96頁、第96頁反面  ⒊證人李珮綾之證述： 0000000 （1205）警詢： 偵4816卷一第149至151頁反面  ⒋編號1帳單：偵4816卷一第162頁  ⒌編號7帳單：偵4816卷一第163頁 辛○○成年人與少年共同犯販賣第三級毒品罪，處有期徒刑參年捌月。扣案之封口機壹臺、友煙真好名片壹盒、記帳冊壹本、記帳單捌張、門號○○○○○○○○○○號行動電話壹支（含SIM卡壹張）均沒收；犯罪所得新臺幣壹仟參佰元沒收，於全部或一部不能沒收或不宜執行沒收時，追徵其價額。 3-1 辛○○劉○恩 少年官○合 107年4月28日下午某時許／新竹縣○○市○○路○段000 巷00號旁鐵皮屋 愷他命1包（約1 公克） 1,300元／ 1,300元 ⒈被告辛○○之供述： ⑴0000000 （1242）警詢： 偵4816卷二第80頁反面至第81頁 ⑵0000000 （1245）警詢： 少連偵102卷第9頁反面至第10頁 ⑶0000000 （1122）偵訊： 偵4816卷二第148頁反面至第150頁、第151頁反面 ⑷0000000 （1417）偵訊： 偵4816卷二第165頁反面  ⒉證人劉○恩之證述： ⑴0000000 （1300）警詢： 偵9577卷第17頁反面、第18頁 ⑵0000000 （1118）偵訊： 偵4816卷二第93頁、第93頁反面、第96頁 ⑶0000000 （1010）警詢： 少連偵102 卷第25頁反面  ⒊證人官○合之證述： ⑴0000000 （1544）警詢： 偵9577卷第29頁反面 ⑵0000000 （1100）偵訊： 偵4816卷二第88頁反面至第89頁 ⑶0000000 （1742）警詢： 偵9577卷第32頁反面 ⑷0000000 （1447）警詢： 偵4816卷二第133頁、第133頁反面  ⒋證人李珮綾之證述： 0000000 （1205）警詢： 偵4816卷一第149至151頁反面  ⒌編號5帳單：偵4816卷一第164頁 辛○○成年人與少年共同犯販賣第三級毒品罪，處有期徒刑參年捌月。扣案之封口機壹臺、友煙真好名片壹盒、記帳冊壹本、記帳單捌張、門號○○○○○○○○○○號行動電話壹支（含SIM卡壹張）均沒收；犯罪所得新臺幣壹仟參佰元沒收，於全部或一部不能沒收或不宜執行沒收時，追徵其價額。 3-2 辛○○劉○恩 綽號「涼」真實姓名年籍不詳之女子 107年4月28日下午某時許／新竹地區不詳地點 愷他命1包（約1 公克）(起訴書誤載為2包，應予更正) 1,100元（起訴書誤載為2,400元，應予更正）／1,100元 ⒈被告辛○○之供述： ⑴0000000 （1242）警詢： 偵4816卷二第80頁反面至第81頁 ⑵0000000 （1245）警詢： 少連偵102卷第9頁反面至第10頁 ⑶0000000 （1122）偵訊： 偵4816卷二第148頁反面至第150頁  ⒉證人劉○恩之證述： ⑴0000000 （1300）警詢： 偵9577卷第17頁反面 ⑵0000000 （1118）偵訊： 偵4816卷二第93頁、第96頁  ⒊證人李珮綾之證述： 0000000 （1205）警詢： 偵4816卷一第149至151頁反面  ⒋編號5帳單：偵4816卷一第164頁  ⒌記帳冊1紙：偵4816卷一第161頁 辛○○成年人與少年共同犯販賣第三級毒品罪，處有期徒刑參年捌月。扣案之封口機壹臺、友煙真好名片壹盒、記帳冊壹本、記帳單捌張、門號○○○○○○○○○○號行動電話壹支（含SIM卡壹張）均沒收；犯罪所得新臺幣壹仟壹佰元沒收，於全部或一部不能沒收或不宜執行沒收時，追徵其價額。 4-1 辛○○劉○恩 綽號「賢」真實姓名年籍不詳之人 107年4月28日上午某時許／新竹地區不詳地點 愷他命2包（約2 公克） 2,200元／ 2,200元 ⒈被告辛○○之供述： ⑴0000000 （1242）警詢： 偵4816卷二第80頁反面至第81頁 ⑵0000000 （1245）警詢： 少連偵102卷第9頁反面至第10頁 ⑶0000000 （1122）偵訊： 偵4816卷二第148頁反面至第149頁反面  ⒉證人劉○恩之證述： ⑴0000000 （1300）警詢： 偵9577卷第17頁反面 ⑵0000000 （1118）偵訊： 偵4816卷二第93頁、第96頁至第96頁反面  ⒊證人李珮綾之證述： 0000000 （1205）警詢： 偵4816卷一第149至151頁反面  ⒋編號4帳單：偵4816卷一第165頁  ⒌記帳冊2紙：偵4816卷一第160頁至第161頁 辛○○成年人與少年共同犯販賣第三級毒品罪，處有期徒刑參年捌月。扣案之封口機壹臺、友煙真好名片壹盒、記帳冊壹本、記帳單捌張、門號○○○○○○○○○○號行動電話壹支（含SIM卡壹張）均沒收；犯罪所得新臺幣貳仟貳佰元沒收，於全部或一部不能沒收或不宜執行沒收時，追徵其價額。 4-2 辛○○劉○恩 綽號「堯」真實姓名年籍不詳之人 107年4月28日上午某時許／新竹地區不詳地點 愷他命2包（約2 公克） 2,200元／ 2,200元 ⒈被告辛○○之供述： ⑴0000000 （1242）警詢： 偵4816卷二第80頁反面至第81頁 ⑵0000000 （1245）警詢： 少連偵102卷第9頁反面至第10頁 ⑶0000000 （1122）偵訊： 偵4816卷二第148頁反面至第149頁反面  ⒉證人劉○恩之證述： ⑴0000000 （1300）警詢： 偵9577卷第17頁反面 ⑵0000000 （1118）偵訊： 偵4816卷二第93頁、第96頁  ⒊證人李珮綾之證述： 0000000 （1205）警詢： 偵4816卷一第149頁反面至第150頁  ⒋編號4帳單：偵4816卷一第165頁 辛○○成年人與少年共同犯販賣第三級毒品罪，處有期徒刑參年捌月。扣案之封口機壹臺、友煙真好名片壹盒、記帳冊壹本、記帳單捌張、門號○○○○○○○○○○號行動電話壹支（含SIM卡壹張）均沒收；犯罪所得新臺幣貳仟貳佰元沒收，於全部或一部不能沒收或不宜執行沒收時，追徵其價額。 5 辛○○ 綽號「恩」真實姓名年籍不詳之人 107年4月27日晚上某時許／新竹地區不詳地點 愷他命3包（約3 公克） 3,700元／ 3,700元 ⒈被告辛○○之供述： ⑴0000000 （1242）警詢： 偵4816卷二第80頁反面至第81頁 ⑵0000000 （1245）警詢： 少連偵102卷第9頁反面至第10頁 ⑶0000000 （1122）偵訊： 偵4816卷二第148頁反面至第150頁  ⒉證人劉○恩之證述： ⑴0000000 （1300）警詢： 偵9577卷第17頁反面 ⑵0000000 （1118）偵訊： 偵4816卷二第93頁、第96頁  ⒊證人李珮綾之證述： 0000000 （1205）警詢： 偵4816卷一第149至151頁反面  ⒋編號3帳單：偵4816卷一第166頁 　 ⒌記帳冊1紙：偵4816卷一第161頁 辛○○犯販賣第三級毒品罪，處有期徒刑參年捌月。扣案之封口機壹臺、友煙真好名片壹盒、記帳冊壹本、記帳單捌張均沒收；犯罪所得新臺幣參仟柒佰元沒收，於全部或一部不能沒收或不宜執行沒收時，追徵其價額。 6-1 辛○○劉○恩 綽號「忠」真實姓名年籍不詳之人 107年4月29日下午某時許／新竹地區不詳地點 愷他命3包（3公克） 3,300元／ 3,300元 ⒈被告辛○○之供述： ⑴0000000 （1242）警詢： 偵4816卷二第80頁反面至第81頁 ⑵0000000 （1245）警詢： 少連偵102卷第9頁反面至第10頁 ⑶0000000 （1122）偵訊： 偵4816卷二第148 頁反面至第149頁反面  ⒉證人劉○恩之證述： ⑴0000000 （1300）警詢： 偵9577卷第17頁反面 ⑵0000000 （1118）偵訊： 偵4816卷二第93頁、第96頁、第96頁反面  ⒊證人李珮綾之證述： 0000000 （1205）警詢： 偵4816卷一第149至151頁反面  ⒋編號8帳單：偵4816卷一第167頁 辛○○成年人與少年共同犯販賣第三級毒品罪，處有期徒刑參年玖月。扣案之封口機壹臺、友煙真好名片壹盒、記帳冊壹本、記帳單捌張、門號○○○○○○○○○○號行動電話壹支（含SIM卡壹張）均沒收；犯罪所得新臺幣參仟參佰元沒收，於全部或一部不能沒收或不宜執行沒收時，追徵其價額。 6-2 辛○○劉○恩 綽號「淳」（起訴書誤載為「涼」，應予更正）真實姓名年籍不詳之男子 107年4月29日下午某時許／新竹地區不詳地點 愷他命1包（約1 公克） 1,200元（起訴書誤載為1,100元，應予更正）／1,200元 ⒈被告辛○○之供述： ⑴0000000 （1242）警詢： 偵4816卷二第80頁反面至第81頁 ⑵0000000 （1245）警詢： 少連偵102卷第9頁反面至第10頁 ⑶0000000 （1122）偵訊： 偵4816卷二第148頁反面至第149頁反面  ⒉證人劉○恩之證述： ⑴0000000 （1300）警詢： 偵9577卷第17頁反面 ⑵0000000 （1118）偵訊： 偵4816卷二第93頁、第96頁、第96頁反面  ⒊證人李珮綾之證述： 0000000 （1205）警詢： 偵4816卷一第149至151頁反面  ⒋編號8帳單：偵4816卷一第167頁 辛○○成年人與少年共同犯販賣第三級毒品罪，處有期徒刑參年捌月。扣案之封口機壹臺、友煙真好名片壹盒、記帳冊壹本、記帳單捌張、門號○○○○○○○○○○號行動電話壹支（含SIM卡壹張）均沒收；犯罪所得新臺幣壹仟貳佰元沒收，於全部或一部不能沒收或不宜執行沒收時，追徵其價額。 6-3 辛○○劉○恩 綽號「清」真實姓名年籍不詳之人 107年4月29日下午某時許／新竹地區不詳地點 愷他命2包（約2 公克） 2,200元／ 2,200元 ⒈被告辛○○之供述： ⑴0000000 （1242）警詢： 偵4816卷二第80頁反面至第81頁 ⑵0000000 （1245）警詢： 少連偵102卷第9頁反面至第10頁 ⑶0000000 （1122）偵訊： 偵4816卷二第148頁反面至第149頁反面  ⒉證人劉○恩之證述： ⑴0000000 （1300）警詢： 偵9577卷第17頁反面 ⑵0000000 （1118）偵訊： 偵4816卷二第93頁、第96頁、第96頁反面  ⒊證人李珮綾之證述： 0000000 （1205）警詢： 偵4816卷一第149至151頁反面  ⒋編號8帳單：偵4816卷一第167頁 辛○○成年人與少年共同犯販賣第三級毒品罪，處有期徒刑參年捌月。扣案之封口機壹臺、友煙真好名片壹盒、記帳冊壹本、記帳單捌張、門號○○○○○○○○○○號行動電話壹支（含SIM卡壹張）均沒收；犯罪所得新臺幣貳仟貳佰元沒收，於全部或一部不能沒收或不宜執行沒收時，追徵其價額。 6-4 辛○○劉○恩 綽號「狗友」真實姓名年籍不詳之人 107年4月29日下午某時許／新竹地區不詳地點 愷他命1包（約1 公克） 1,300元／ 1,300元 ⒈被告辛○○之供述： ⑴0000000 （1242）警詢： 偵4816卷二第80頁反面至第81頁 ⑵0000000 （1245）警詢： 少連偵102卷第9頁反面至第10頁 ⑶0000000 （1122）偵訊： 偵4816卷二第148頁反面至第149頁反面  ⒉證人劉○恩之證述： ⑴0000000 （1300）警詢： 偵9577卷第17頁反面 ⑵0000000 （1118）偵訊： 偵4816卷二第93頁、第96頁、第96頁反面  ⒊證人李珮綾之證述： 0000000 （1205）警詢： 偵4816卷一第149至151頁反面  ⒋編號8帳單：偵4816卷一第167頁 辛○○成年人與少年共同犯販賣第三級毒品罪，處有期徒刑參年捌月。扣案之封口機壹臺、友煙真好名片壹盒、記帳冊壹本、記帳單捌張、門號○○○○○○○○○○號行動電話壹支（含SIM卡壹張）均沒收；犯罪所得新臺幣壹仟參佰元沒收，於全部或一部不能沒收或不宜執行沒收時，追徵其價額。 7-1 辛○○ 綽號「宇」真實姓名年籍不詳之人 107年4月28日晚上某時許／新竹地區不詳地點 愷他命1包（約1 公克） 1,300元／ 1,300元 ⒈被告辛○○之供述： ⑴0000000 （1242）警詢： 偵4816卷二第80頁反面至第81頁 ⑵0000000 （1245）警詢： 少連偵102卷第9頁反面至第10頁 ⑶0000000 （1122）偵訊： 偵4816卷二第148頁反面至第150頁  ⒉證人劉○恩之證述： ⑴0000000 （1300）警詢： 偵9577卷第17頁至第17頁反面 ⑵0000000 （1118）偵訊： 偵4816卷二第92頁反面至第93頁  ⒊證人李珮綾之證述： 0000000 （1205）警詢： 偵4816卷一第149至151頁反面  ⒋編號6帳單：偵4816卷一第168頁  ⒌編號2帳單：偵4816卷一第162頁 辛○○犯販賣第三級毒品罪，處有期徒刑參年柒月。扣案之封口機壹臺、友煙真好名片壹盒、記帳冊壹本、記帳單捌張均沒收；犯罪所得新臺幣壹仟參佰元沒收，於全部或一部不能沒收或不宜執行沒收時，追徵其價額。 7-2 辛○○ 綽號「恩」真實姓名年籍不詳之人 107年4月28日晚上某時許／新竹地區不詳地點 愷他命2包（約2 公克） 2,600元／ 2,600元 ⒈被告辛○○之供述： ⑴0000000 （1242）警詢： 偵4816卷二第80頁反面至第81頁 ⑵0000000 （1245）警詢： 少連偵102卷第9頁反面至第10頁 ⑶0000000 （1122）偵訊： 偵4816卷二第148頁反面至第150頁  ⒉證人劉○恩之證述： ⑴0000000 （1300）警詢： 偵9577卷第17頁至第17頁反面 ⑵0000000 （1118）偵訊： 偵4816卷二第92頁反面至第93頁  ⒊證人李珮綾之證述： 0000000 （1205）警詢： 偵4816卷一第149至151頁反面  ⒋編號6帳單：偵4816卷一第168頁  ⒌編號2帳單：偵4816卷一第162頁  ⒍記帳冊1紙：偵4816卷一第160頁 辛○○犯販賣第三級毒品罪，處有期徒刑參年柒月。扣案之封口機壹臺、友煙真好名片壹盒、記帳冊壹本、記帳單捌張均沒收；犯罪所得新臺幣貳仟陸佰元沒收，於全部或一部不能沒收或不宜執行沒收時，追徵其價額。 7-3 辛○○ 綽號「齊」真實姓名年籍不詳之人 107年4月28日晚上某時許／新竹地區不詳地點 愷他命1包（約1 公克） 1,300元／ 1,300元 ⒈被告辛○○之供述： ⑴0000000 （1242）警詢： 偵4816卷二第80頁反面至第81頁 ⑵0000000 （1245）警詢： 少連偵102卷第9頁反面至第10頁 ⑶0000000 （1122）偵訊： 偵4816卷二第148頁反面至第150頁  ⒉證人劉○恩之證述： ⑴0000000 （1300）警詢： 偵9577卷第17頁至第17頁反面 ⑵0000000 （1118）偵訊： 偵4816卷二第92頁反面至第93頁  ⒊證人李珮綾之證述： 0000000 （1205）警詢： 偵4816卷一第149至151頁反面  ⒋編號6帳單：偵4816卷一第168頁  ⒌編號2帳單：偵4816卷一第162頁 辛○○犯販賣第三級毒品罪，處有期徒刑參年柒月。扣案之封口機壹臺、友煙真好名片壹盒、記帳冊壹本、記帳單捌張均沒收；犯罪所得新臺幣壹仟參佰元沒收，於全部或一部不能沒收或不宜執行沒收時，追徵其價額。 8-1 辛○○劉○恩 庚○○ 107年3、4 月間某時許／新竹縣○○市○○路0 段000巷00號旁鐵皮屋 愷他命1包（約1 公克） 1,300元／ 1,300元 ⒈被告辛○○之供述： ⑴0000000 （1245）警詢： 少連偵102卷第8頁反面至第9頁 ⑵0000000 （1122）偵訊： 偵4816卷二第147頁反面至第148頁  ⒉證人劉○恩之證述： ⑴0000000 （1010）警詢： 少連偵102卷第25頁反面  ⒊證人庚○○之證述： ⑴0000000 （1112）警詢： 少連偵102卷第44頁反面至第45頁 ⑵0000000 （1103）偵訊： 偵4816卷二第144 頁反面 辛○○成年人與少年共同犯販賣第三級毒品罪，處有期徒刑參年捌月。扣案之封口機壹臺、友煙真好名片壹盒、記帳冊壹本、記帳單捌張、門號○○○○○○○○○○號行動電話壹支（含SIM卡壹張）均沒收；犯罪所得新臺幣壹仟參佰元沒收，於全部或一部不能沒收或不宜執行沒收時，追徵其價額。 8-2 辛○○劉○恩 林德輝 107年3、4 月間某時許／新竹縣○○市○○路0段000巷00號旁鐵皮屋 愷他命1包（約1 公克） 1,300元／ 1,300元 ⒈被告辛○○之供述： ⑴0000000 （1245）警詢： 少連偵102卷第8頁反面 ⑵0000000 （1122）偵訊： 偵4816卷二第147頁反面至第148頁 ⑶0000000 （1417）偵訊： 偵4816卷二第165頁反面  ⒉證人劉○恩之證述： ⑴0000000 （1010）警詢： 少連偵102卷第25頁反面  ⒊證人林德輝之證述： ⑴0000000 （1506）警詢： 偵4816卷一第290頁反面 ⑵0000000 （1426）警詢： 少連偵102卷第48頁反面至第49頁 辛○○成年人與少年共同犯販賣第三級毒品罪，處有期徒刑參年捌月。扣案之封口機壹臺、友煙真好名片壹盒、記帳冊壹本、記帳單捌張、門號○○○○○○○○○○號行動電話壹支（含SIM卡壹張）均沒收；犯罪所得新臺幣壹仟參佰元沒收，於全部或一部不能沒收或不宜執行沒收時，追徵其價額。 9 (原 判 決 附 表 二 編 號 1) 辛○○ 林德輝 107年3月底某日晚上6 時許／新竹縣○○市○○路0段000 巷00號旁鐵皮屋 愷他命1包（約1 公克） 1,100元／ 1,100元 ⒈被告辛○○之供述： ⑴0000000 （1245）警詢： 少連偵102卷第8頁反面至第9 頁 ⑵0000000 （1122）偵訊： 偵4816卷二第147頁反面、第150頁至第150頁反面、第151頁 ⑶0000000 （1417）偵訊： 偵4816卷二第165頁反面  ⒉證人林德輝之證述： 0000000 （1426）警詢： 少連偵102卷第48頁反面至第49頁  ⒊證人劉○恩之證述： ⑴0000000 （1300）警詢： 偵9577卷第18頁 ⑵0000000 （1118）偵訊： 偵4816卷二第93頁反面、第96頁反面 辛○○犯販賣第三級毒品罪，處有期徒刑參年柒月。扣案之封口機壹臺、友煙真好名片壹盒、記帳冊壹本、記帳單捌張均沒收；犯罪所得新臺幣壹仟壹佰元沒收，於全部或一部不能沒收或不宜執行沒收時，追徵其價額。 10 (原 判 決 附 表 二 編 號 2) 辛○○ 庚○○ 107年3月間某日／新竹縣○○市○○路0段000 巷00號旁鐵皮屋 愷他命1包（約1 公克） 1,100元／ 1,100元 ⒈被告辛○○之供述： ⑴0000000 （1245）警詢： 少連偵102卷第8頁反面至第9 頁 ⑵0000000 （1122）偵訊： 偵4816卷二第147頁反面、第150頁至第150頁反面、第151頁  ⒉證人庚○○之證述： ⑴0000000 （1112）警詢： 少連偵102卷第44頁反面至第45頁 ⑵0000000 （1103）偵訊： 偵4816卷二第144頁反面  ⒊證人劉○恩之證述： ⑴0000000 （1300）警詢： 偵9577卷第18頁 ⑵0000000 （1118）偵訊： 偵4816卷二第93頁反面、第96頁反面 辛○○犯販賣第三級毒品罪，處有期徒刑參年柒月。扣案之封口機壹臺、友煙真好名片壹盒、記帳冊壹本、記帳單捌張均沒收；犯罪所得新臺幣壹仟壹佰元沒收，於全部或一部不能沒收或不宜執行沒收時，追徵其價額。 11 (原  判 決 附 表 二 編 號 3) 辛○○ 謝○恩 107年3月間某日／新竹縣○○市○○路0段000 巷00號旁鐵皮屋 愷他命1包（約1 公克） 1,300元／ 1,300元 ⒈被告辛○○之供述： ⑴0000000 （1245）警詢： 少連偵102卷第8頁反面至第9頁 ⑵0000000 （1122）偵訊： 偵4816卷二第147頁反面、第150頁至第150頁反面、第151頁  ⒉證人謝○恩之證述： ⑴0000000 （1624）警詢： 偵9577卷第26頁反面 ⑵0000000 （1205）偵訊： 偵4816卷二第100頁、第102頁  ⒊證人劉○恩之證述： ⑴0000000 （1300）警詢： 偵9577卷第18頁 ⑵0000000 （1118）偵訊： 偵4816卷二第93頁反面、第96頁反面 辛○○犯販賣第三級毒品罪，處有期徒刑參年柒月。扣案之封口機壹臺、友煙真好名片壹盒、記帳冊壹本、記帳單捌張均沒收；犯罪所得新臺幣壹仟參佰元沒收，於全部或一部不能沒收或不宜執行沒收時，追徵其價額。 12 (原 判 決 附 表 二 編 號 4) 辛○○ 謝○恩 107年3月間某日／新竹縣○○市○○路0段000 巷00號旁鐵皮屋 愷他命1包（約1 公克） 1,300元／ 1,300元 ⒈被告辛○○之供述： ⑴0000000 （1245）警詢： 少連偵102卷第8頁反面至第9頁 ⑵0000000 （1122）偵訊： 偵4816卷二第147頁反面、第150頁至第150頁反面、第151頁  ⒉證人謝○恩之證述： ⑴0000000 （1624）警詢： 偵9577卷第26頁反面 ⑵0000000 （1205）偵訊： 偵4816卷二第100頁、第102頁  ⒊證人劉○恩之證述： ⑴0000000 （1300）警詢： 偵9577卷第18頁 ⑵0000000 （1118）偵訊： 偵4816卷二第93頁反面、第96頁反面 辛○○犯販賣第三級毒品罪，處有期徒刑參年柒月。扣案之封口機壹臺、友煙真好名片壹盒、記帳冊壹本、記帳單捌張均沒收；犯罪所得新臺幣壹仟參佰元沒收，於全部或一部不能沒收或不宜執行沒收時，追徵其價額。